臺灣臺北地方法院民事裁定
111年度重訴字第522號
原      告  楊金順
訴訟代理人  涂逸奇律師
被      告  金財國際開發股份有限公司

兼
法定代理人  呂政隆
共      同
訴訟代理人  黃彥儒律師
上列當事人間請求撤銷信託等事件，本院裁定如下：
    主  文
本件於臺灣高等法院一一○年度重上更一字第三十號民事訴訟終
結前，停止訴訟程序。
    理  由
一、按訴訟全部或一部之裁判，以他訴訟之法律關係是否成立為
    據者，法院得在他訴訟終結前，以裁定停止訴訟程序，民事
    訴訟法第182條第1項定有明文。所謂訴訟全部或一部之裁判
    ，以他訴訟之法律關係是否成立為據，係指他訴訟之法律關
    係之存否，應為本件訴訟先決問題者而言（最高法院101年
    度台抗字第768號裁定意旨參照）。
二、本件原告起訴主張被告呂政隆依據兩造間於民國104年2月16
    日所簽訂之和解書（下稱系爭和解書），應返還其所代呂政
    隆所給付之新臺幣（下同）5000萬元，詎呂政隆竟將名下之
    臺北市○○區○○段○○段0地號及其上第418、755、756、757建
    號房屋、臺北市○○區○○段○○段0地號及其上第640、641、642
    、644建號房屋（下稱系爭房地）於109年10月12日以信託為
    原因移轉所有權登記予被告金財國際開發股份有限公司（下
    稱金財公司、系爭移轉登記），系爭移轉登記顯有害於其債
    權，爰依信託法第6條規定請求撤銷系爭房地於109年10月12
    日所為之信託債權與物權行為，再類推適用民法第244條第4
    項請求塗銷系爭移轉登記。而原告前依系爭和解書起訴請求
    呂政隆返還代墊款5000萬元及給付違約金2000萬元（案列：
    臺灣高等法院110年度重上更一字第30號，下稱系爭另案）
    ，經系爭另案判決呂政隆應給付原告6000萬元，原告及呂政
    隆均就其敗訴部分提起上訴，現於最高法院審理中等情，有
    系爭另案判決在卷為憑（見本院卷第21-43頁），復為兩造
    所不爭執（見本院卷第111頁），是本件原告是否得依系爭
    和解書請求呂政隆給付5000萬元而對呂政隆有債權？系爭移
    轉登記是否有害原告對呂政隆之債權？即為本件訴訟之先決
    問題，本件原告請求撤銷系爭房地信託之債權五物權行為、
    請求金財公司塗銷系爭移轉登記是否有理由，即以原告於系
    爭另案所主張之上開法律關係成立與否為據。為免裁判兩歧
    ，本院認本件在系爭另案終結前有停止訴訟程序之必要。
三、爰裁定如主文所示。　　
中　　華　　民　　國　　111 　年　　8 　　月　　11　　日
　　　　　　　　　民事第五庭  審判長法　官  匡  偉 
                                    法  官  劉娟呈
                                    法  官  陳乃翊
以上正本係照原本作成。
如不服本裁定應於送達後10日內向本院提出抗告狀，並繳納抗告
費新臺幣1,000元。
中　　華　　民　　國　　111 　年　　8 　　月　　11　　日
                                    書記官  劉茵綺